【裁判字號】    94,訴,3185
【裁判日期】    950529
【裁判案由】    損害賠償
【裁判全文】
臺北高等行政法院裁定
                                     94年度訴字第03185號
原      告  甲○○
上列原告因損害賠償等事件，不服臺灣高等法院中華民國94年7
月29日94年度訴願字第3 號訴願決定，提起行政訴訟，本院裁定
如下：
    主  文
原告之訴駁回。
訴訟費用由原告負擔。
    理  由
一、按訴訟事件不屬行政法院之權限者，行政法院應以裁定駁回
    之，行政訴訟法第107 條第項第1 款定有明文。
二、本件原告起訴請求撤銷：
    (1)臺灣士林地方法院94年3 月31日所為94年度救字第7 號裁
      定（駁回訴訟救助之聲請）。
    (2)臺灣士林地方法院94年8 月31日所為94年再微字第3 號裁
      定（駁回原告再審之訴）。
      並准：暫免裁判費及其他應預納之訴訟費用，免供訴訟費
      用之擔保。
    另合併請求：
    (1)臺灣士林地方法院民事執行處應返還原告利得新台幣（下
      同）5,000 元，及自90年1 月起至返還日止，按年利率5%
      計算之利息，並賠償原告損害1,000,000 元。
    (2)臺北縣稅捐稽徵處淡水分處應返還原告利得2,000 元，及
      自90年1 月起至返還日止，按年利率5%計算之利息，並賠
      償原告損害30,000元。
    又補正請求：
    (1)確認臺灣士林地方法院民事執行處藉公權力於89年1 月至
      8 月役使原告給付89年度執字第413 號拍賣抵押物強制執
      行程序之前置基礎法定要件，與臺北縣稅捐處淡水分處及
      保證責任臺北縣淡水第一信用合作社，無法律上之原因而
      受利益，致原告受損害，應返還利益及所取得附加利息，
      並賠償損害予原告如下：
      臺灣士林地方法院民事執行處莊股
        Ａ、返還利益及所取得60,000元。
        Ｂ、損害賠償500,000元。
      臺北縣稅捐稽徵處淡水分處
        Ａ、返還利益及所取得20,000元。
        Ｂ、損害賠償30,000元。
      保證責任臺北縣淡水第一信用合作社
        Ａ、返還利益及所取得120,000元。
        Ｂ、損害賠償500,000元。
    (2)確認臺灣士林地方法院民事執行處藉公權力與臺北縣稅捐
      處淡水分處及保證責任臺北縣淡水第一信用合作社共同因
      故意或過失，不法侵害原告之權利，應連帶負損害賠償予
      原告之責任如下：
      Ａ、臺灣士林地方法院民事執行處560,000萬元。
      Ｂ、臺北縣稅捐稽徵處淡水分處50,000萬元。
      Ｃ、保證責任臺北縣淡水第一信用合作社620,000萬元。
    (3)確認臺灣士林地方法院民事執行處與臺北縣稅捐處淡水分
      處及保證責任第一信用合作社共同不給付原告拍賣抵押物
      執行費用，應賠償損害予原告如下：
      Ａ、臺灣士林地方法院民事執行處560,000萬元。
      Ｂ、臺北縣稅捐稽徵處淡水分處50,000萬元。
      Ｃ、保證責任臺北縣淡水第一信用合作社620,000萬元。
    (4)請求確認臺北縣稅捐處淡水分處與台灣士林地方法院民事
      執行處不當稽徵土地增值稅於90年淡水鎮碓子255-2地號
      土地，致原告受損害，應返還利益附加利息自91年4月起
      至返還日止年利率5%計算，並賠償損害原告如下：
      臺北縣稅捐稽徵處淡水分處
        Ａ、返還利益362,755元。
        Ｂ、損害賠償40,000元。
      臺灣士林地方法院民事執行處
        Ａ、返還利益0元。
        Ｂ、損害賠償10,000元。
    (5)確認臺灣士林地方法院民事執行處無法律上之原因故意受
      收納執行價款309 萬元之10個半月利益，致原告受損害，
      應返還利益61,390元，附加利息自90年5 月20日至返還日
      止5%計算，並賠償原告損害200,000 萬元。
    (6)以上各項應對原告受損害之賠償，自90年11月起加給利息
      ，至給付日止，以年利率5%計算。
    (7)確認下列裁定及決定為違法處分應予撤銷：
      臺灣士林地方法院民事庭正股94年3 月31日裁定駁回原
        告聲請再審之訴訟救助，94年度救字第7 號。
      臺灣高等法院訴願審議委員會94年7 月29日決定不受理
        原告對上開等裁定之訴願，94年度訴願字第3 號。
      臺灣士林地方法院民事庭94年8月31日裁定駁回原告再
        審之訴，94年度再微字第3號。
    其陳述略以：原告於88年4 月3 日借予訴外人盧重榮50萬元
    ，約定88年7 月3 日還款，並以其所有臺北縣淡水鎮○○○
    段255-2 、255-4 、255-6 、257 等地號土地及其上第5953
    建號之建築物為擔保，設定抵押登記在案，詎屆期不為清償
    ，原告乃向臺灣士林地方法院聲請拍賣該抵押物，獲裁定後
    進行執行程序，最後始知臺灣士林地方法院民事執行處藉其
    公權力措施，役使原告提供執行程序之必要前置基礎事項而
    已，於執行結束後，非但未給付執行價款及利息，且拒不給
    付執行費用，更違法扣繳土地增值稅。原告乃於91年間對保
    證責任臺北縣淡水第一信用合作社提起損害賠償之訴訟，經
    臺灣士林地方法院簡易庭判決駁回，上訴後仍遭該院民事庭
    駁回上訴而確定，原告乃提起再審之訴，臺灣士林地方法院
    於93年9 月30日以93年度補字第227 號裁定，命原告補正裁
    判費，另原告就上開再審事件聲請訴訟救助，亦經臺灣士林
    地方法院於94年3 月31日以94年度救字第7 號裁定駁回。原
    告對上開裁定提起訴願，經臺灣高等法院94年7 月29日94年
    度訴願字第3 號訴願決定不受理，其後臺灣士林地方法院對
    上開再審事件亦作成駁回再審之訴之裁定（94年度再微字第
    3 號），因上開執行程序及法院所為裁定及訴願決定均有不
    當，造成原告損害，為此提起本件行政訴訟等語。
三、經查，臺灣士林地方法院94年度救字第7 號裁定、94年度再
    徵字第3 號裁定，均為普通法院就民事訴訟事件，依法所為
    之裁定，如當事人不服該等裁定，依法應向其上級法院提起
    抗告，以謀救濟，非屬行政爭訟範圍，自不得對之提起訴願
    ，以資救濟；訴願機關臺灣高等法院從程序上決定駁回其訴
    願，尚無不合，原告對之提起行政訴訟，請求確認上開裁定
    及訴願決定違法並撤銷之，仍難謂為合法，應予駁回。次查
    ，原告請求確認並返還利得及損害賠償部分，經核屬原告與
    私人或行政機關間之私權爭執，屬於民事訴訟範圍，應向普
    通法院訴請裁判，非屬行政爭訟範圍；其中訴請臺灣士林地
    方法院損害賠償部分，若原告係依國家賠償法之規定提起，
    依國家賠償法第12條規定，本應循民事訴訟程序救濟，其依
    行政訴訟法第7 條之規定合併提起，亦因其所提起之撤銷及
    確認訴訟不合法，而失所附麗；是原告此部分所訴，亦不合
    法，應予駁回。
四、至原告請求聲請大法官解釋法律疑義及對於受理訴訟之權限
    見解之歧異部分，因原告之訴不合法，應予駁回，已如前述
    ，自無再聲請大法官解釋之必要，併此敘明。
五、依行政訴訟法第107 條第1 項第1 款、第104 條、民事訴訟
    法第95條、第78條，裁定如主文。
中    華    民    國    95    年     5    月   29     日
                    第二庭審判長法  官  李  得  灶
                                法  官  黃  秋  鴻
                                法  官  吳  慧  娟
上為正本係照原本作成。
如不服本裁定，應於送達後10日內向本院提出抗告狀（須按他造
人數附繕本）。
中    華    民    國    95    年     5    月   30     日
                                書記官  陳  清  容


司法院資訊處製作；財團法人民間司法改革基金會備份。
